臺灣臺南地方法院刑事判決　　　　　　　96年度訴字第1232號
公　訴　人　臺灣臺南地方法院檢察署檢察官
被　　　告　甲○○
上列被告因違反毒品危害防制條例案件，茲經檢察官提起公訴（
96年度毒偵字第2406號），被告就犯罪事實為有罪之陳述，經本
院合議庭裁定進行簡式審判程序，並判決如下：
    主  文
甲○○施用第一級毒品，累犯，處有期徒刑壹年。
    事實及理由
一、程序部分:
（一）本件公訴意旨雖起訴被告基於反覆施用第一級毒品海洛因
      之集合犯意施用第一級毒品多次，而論以毒品危害防制條
      例第10條第1項之罪，惟嗣於本院審理中，已將起訴犯罪
      事實更正為施用第一級毒品1次（詳細時地如後所述），
      合先說明。
（二）按除簡式審判程序、簡易程序及刑事訴訟法第三百七十六
      條第一款、第二款所列之罪之案件外，第一審應行合議審
      判；次按除被告所犯為死刑、無期徒刑、最輕本刑為三年
      以上有期徒刑之罪或高等法院管轄第一審案件者外，於法
      院行準備程序進行中，被告先就被訴事實為有罪之陳述時
      ，審判長得告知被告簡式審判程序之旨，並聽取當事人、
      代理人、辯護人及輔佐人之意見後，裁定進行簡式審判程
      序，刑事訴訟法第273條之1第1項及284條之1分別定有明
      文。本件被告甲○○被訴毒品危害防治條例第10條第1項
      之罪，乃除死刑、無期徒刑、最輕本刑為三年以上有期徒
      刑以外之罪，亦為刑事訴訟法第376條第2款之罪之案件，
      其於本院準備程序中就被訴事實為有罪之陳述，經告知簡
      式審判程序之旨，並聽取公訴人、被告之意見後，本院認
      為適宜進行簡式審判程序，依刑事訴訟法第273條之2、第
      159條第2項之規定，不適用傳聞法則有關限制證據能力之
      相關規定；並得依同法第310條之2準用第454條之規定製
      作略式判決書（僅記載「證據名稱」），合先敘明。
二、犯罪事實及證據資料:均引用起訴書之記載（如附件），惟
    起訴書犯罪事實欄第6至9行更正如下: 「基於施用第一級毒
    品之犯意，於96年6月11日上午8時許，在台南縣關廟鄉○○
    街245巷46號住處，以針筒注射方式，施用第一級毒品海洛
    因一次，嗣於同日下午1時40分許，在台南縣仁德鄉○○村
    ○○路○段97巷口，為警發現行跡可疑，經其同意採尿送驗
    後而查知上情。
三、另被告於96年6月11日下午3時許，同意員警採集尿液送驗，
    先以酵素免疫分析法（EIA）進行篩檢，再以氣相層析質譜
    儀（GC/MS）確認結果，呈嗎啡陽性反應，此有台南縣警察
    局歸仁分局採擷毒品犯罪嫌疑人尿液送驗編號名冊及長榮大
    學出具確認報告一份可稽。按海洛因係由嗎啡經化學合成而
    製得，經注射進入人體後，因代謝而分解又生成嗎啡，因此
    施打海洛因後，由尿液檢驗結果仍為嗎啡反應，核屬科學上
    正常合理現象，故被告自白施用第一級海洛因之事實，核與
    上開檢驗結果相符，罪證明確，其上開犯行堪予認定。
四、論罪科刑:
（一）按觀察、勒戒或強制戒治執行完畢後，五年以內再犯毒品
      危害防制條例第十條之罪者，檢察官應依法追訴，同條例
      第23條第3項定有明文。查被告前於90年間因施用毒品，
      經依本院90年度毒聲字第1534號裁定送臺灣臺南看守所附
      設勒戒所觀察、勒戒後，認有繼續施用毒品之傾向，復經
      本院以91年度毒聲字第2200號裁定令入戒治處所施以強制
      戒治一年，嗣於92年2月19日執行期滿，經臺灣臺南地方
      法院檢察署檢察官以92年戒毒偵字第26號為不起訴處分，
      此有臺灣高等法院被告前案紀錄表及臺灣臺南地方法院檢
      察署刑案資料查註紀錄表各一件在卷可憑。其於觀察勒戒
      執行完畢釋放後五年內再犯本件施用第一級毒品之罪，揆
      之上述規定，即應依法追訴、審理。
（二）次按海洛因係毒品危害防制條例第2條第2項第1款所明定
      之第一級毒品，禁止非法持有及施用。故核被告施用海洛
      因之行為，係犯毒品危害防制條第10條第 1項施用第一級
      毒品罪。被告持有海洛因之低度行為，應為其施用之高度
      行為所吸收，不另論罪。另被告前於93年間，因施用第二
      級毒品罪，經本院判處有期徒刑七月，於94年1月28日縮
      短刑期執行完畢；復於94年間又因施用第二級毒品，經本
      院判處有期徒刑八月，甫於95年11月20日縮短刑期執行完
      畢有同前前案紀錄表可參，仍不知悔改，詎其於有期徒刑
      執行完畢後，五年內故意再犯本件有期徒刑以上之罪，為
      累犯，應依刑法第47條第1項之規定，加重其刑。爰審酌
      被告前經觀察、勒戒、戒治後，猶未能深切體認毒品危害
      己身之鉅，及早謀求脫離毒害之道，而一再觸犯施用毒品
      之罪行，未見有何警惕及悔意，自有使其再度接受相當時
      期監禁處遇以教化性情之必要，惟被告就犯罪事實均坦認
      犯行，犯後態度尚可，且施用毒品固戕害個人健康，然未
      侵害他人權益，犯罪手段平和，被告智識程度等一切情狀
      ，量處如主文所示之刑。
據上論斷，應依刑事訴訟法第273條之1第1項 、第299條第1項前
段、第310條之2、第454條第2項 ，毒品危害防制條例第10條第1
項，刑法第11條前段、第47條第1項，判決如主文。
本案經檢察官蔡佩如到庭執行職務
中　　華　　民　　國　　96　　年　　10　　月　　31　　日
             　　 刑事第九庭    法　官　賴純慧
以上正本證明與原本無異
如不服本判決應於收受本判決後10日內向本院提出上訴書狀，並
應敘述具體理由。如未敘述上訴理由者，應於上訴期間屆滿後20
日內向本院補提理由書狀（均須按他造當事人之人數附繕本）「
切勿逕送上級法院」。
            　　　　　　　　　　書記官　方秀貞
中　　華　　民　　國　　96　　年　　10　　月　　31　　日
毒品危害防制條例第10條第1項
施用第一級毒品者，處6月以上5年以下有期徒刑。
